最　高　行　政　法　院　裁　定
                                     100年度裁字第2437號
抗  告  人　蒯光武
上列抗告人因與相對人國立中山大學間教師升等事件，對於中華
民國100年5月13日高雄高等行政法院100年度訴字第137號裁定，
提起抗告，本院裁定如下︰
　　主  文
抗告駁回。
抗告訴訟費用由抗告人負擔。
　　理  由
一、按抗告法院認抗告為不合法或無理由者，應為駁回抗告之裁
    定。
二、本件原裁定以：本件抗告人訴請撤銷之相對人民國99年6月1
    4日中人字第0990002128號函文內容，無非係相對人依教育
    部99年5月7日臺學審字第0990078660號函之意旨，將其辦理
    抗告人申請升等教授乙案之情形函復教育部；參以上開函文
    正本係給教育部，副本係給相對人學術副校長室、管理學院
    、傳播管理研究所及人事室，可知該函文並非對抗告人之請
    求有所准駁，故該函文對於抗告人並未發生任何法律效果，
    抗告人之權利或法律上利益亦未因此而受有損害，是其性質
    僅為觀念通知，非屬於行政機關就公法上具體事件所為之決
    定或其他公權力措施，而不屬行政處分，抗告人自不得對之
    提起行政爭訟。且縱認上開相對人99年6月14日中人字第099
    0002128號函有拒絕抗告人升等教授之意而為行政處分，然
    抗告人並未就該函文提起訴願，亦未提出申訴、再申訴，而
    係就教育部99年6月23日臺學審字第0990103857號函向行政
    院提起訴願，是抗告人逕行提起本件課予義務訴訟，即屬不
    備起訴要件，自為法所不許，應予駁回。
三、抗告意旨略謂：抗告人針對升等教授申請案已經採取訴願等
    法定必要救濟程序，相對人早已作成拒絕辦理抗告人升等教
    授申請案之行政處分，詎相對人又辯稱「相對人並未至作成
    拒絕辦理抗告人升等教授升等之申請案之決定，即尚無行政
    處分存在」，此即無端延宕抗告人升等教授申請案，以上兩
    種情況為拒絕處分與怠為處分，皆符合行政訴訟法第4條及
    第5條，依行政訴訟法第106條及行政程序法第108條、第109
    條，抗告人亦得不經訴願程序，逕提行政訴訟，法院應對本
    件進行實質審查，以維護抗告人教師權益云云。經查，本件
    抗告人係相對人傳播管理研究所專任助理教授，因申請升等
    教授案，經該校98學年度第3次臨時教師評審委員會議討論
    抗告人擬升等教授案，決議將抗告人之升等相關資料退回傳
    播管理研究所，並建請協調抗告人修正其升等資料為助理教
    授升等為副教授，上開會議紀錄經相對人傳播管理研究所轉
    送抗告人。嗣相對人於99年6月14日以中人字第0990002128
    號函復教育部處理結果，觀諸上開函復內容，係相對人將其
    辦理抗告人申請升等教授案之情形函復教育部，該函文並非
    對抗告人之請求有所准駁，故該函文之性質僅為觀念通知，
    非屬行政處分，參諸本院44年判字第18號、62年裁字第41號
    判例意旨，抗告人自不得對之提起行政爭訟，原審以該函文
    對於抗告人並未發生任何法律效果，抗告人之權利或法律上
    利益亦未因此而受有損害，是其性質僅為觀念通知，非屬於
    行政機關就公法上具體事件所為之決定或其他公權力措施，
    而不屬行政處分，抗告人自不得對之提起行政爭訟，因而駁
    回抗告人之訴，核無違誤，抗告意旨，係誤解教師事件行政
    救濟程序法規意旨，則其抗告意旨難認為有理由，應予駁回
    。至原裁定固復論縱認上開相對人99年6月14日中人字第099
    0002128號函有拒絕抗告人升等教授之意而為行政處分，然
    抗告人並未就該函文提起訴願，亦未提出申訴、再申訴，而
    係就教育部99年6月23日臺學審字第0990103857號函向行政
    院提起訴願，是抗告人逕行提起本件課予義務訴訟，亦屬不
    備起訴要件，自為法所不許等語，因此部分乃屬旁論，尚非
    本件駁回抗告人之訴之理由，抗告人就此部分以其已提訴願
    為由予以爭執，本院認無再予論駁之必要，附此敘明。
四、據上論結，本件抗告為無理由。依行政訴訟法第104條、民
    事訴訟法第95條、第78條，裁定如主文。
中　　華　　民　　國　　100　 年　　10　　月　　13　　日
                    最高行政法院第一庭
                        審判長法官　鍾　耀　光
                              法官　黃　淑　玲
                              法官　鄭　小　康
                              法官　林　樹　埔
                              法官　陳　秀　

以  上  正  本  證  明  與  原  本  無  異
中　　華　　民　　國　　100　 年　　10　　月　　13　　日
　　　　　　　　　　　　　　　書記官　黃　淑　櫻